臺灣臺北地方法院民事判決
111年度訴字第2938號
原      告  曾美華  
被      告  高建生  

訴訟代理人  陳啟昌律師
上列當事人間請求侵權行為損害賠償事件，原告提起刑事附帶民
事訴訟，經本院刑事庭以110年度附民字第692號裁定移送前來，
本院於民國111年8月30日言詞辯論終結，判決如下：
    主      文
被告應給付原告新臺幣參萬壹仟零陸拾伍元，及自民國一百一十
年十月二十六日起至清償日止，按年息百分之五計算之利息。
原告其餘之訴駁回。
訴訟費用由被告負擔百分之一，餘由原告負擔。
本判決第一項得假執行。但被告如以新臺幣參萬壹仟零陸拾伍元
為原告預供擔保，得免為假執行。
原告其餘假執行之聲請駁回。 
    事實及理由
一、原告起訴主張略以：兩造原為同居之男女朋友，被告於民國
    110年7月12日16時30分許，在其於臺北市文山區木柵路經營
    之石材行，酒後以手掐原告脖子，且徒手毆打原告，致原告
    後頸、胸部、腹部及雙手臂受有擦挫傷之傷害（下稱系爭傷
    害），原告為此支出醫療費用新臺幣（下同）2,000元，並
    受有精神上痛苦而請求精神慰撫金257萬8,000元，爰依民法
    第184條第1項、第195條第1項規定提起本件訴訟，請求被告
    賠償上開損害等語，並聲明：㈠被告應給付原告258萬元，及
    自刑事附帶民事訴訟起訴狀繕本送達之翌日起至清償日止，
    按年息5%計算之利息。㈡願供擔保請准宣告假執行。
二、被告則以：原告前拉扯被告，使被告肋骨斷裂受傷，110年7月12日時被告傷勢仍未痊癒，無法出力毆打原告；且當日被告要求原告更換衣服，原告未有回應，二人發生拉扯，但因被告已有酒意，遂進房睡覺，並無後續，被告未有毆打原告之行為，系爭傷害為原告自行製造，故被告並無傷害原告行為，自無須負損害賠償責任等語，資為抗辯。並聲明：㈠原告之訴及假執行之聲請均駁回。㈡如受不利判決，願供擔保請准宣告免為假執行。
三、得心證之理由：
  ㈠按因故意或過失，不法侵害他人之權利者，負損害賠償責任
    ，民法第184條第1項前段定有明文。第按當事人主張有利於
    己之事實者，就其事實有舉證之責任，民事訴訟法第277條
    前段有明文規定。又原告於起訴原因已有相當之證明，而被
    告於抗辯事實並無確實證明方法，僅以空言爭執者，當然認
    定其抗辯事實之非真正，而應為被告不利益之裁判，最高法
    院96年台上字第808號判決參照。經查，原告上開主張之事
    實，經臺灣臺北地方檢察署檢察官以110年度偵字第25150號
    聲請簡易判決處刑，經本院刑事庭改依通常程序審理後，以
    110年度訴字第955號判決認定被告犯傷害罪，判處有期徒刑
    7月確定等情，有前開刑事判決在卷可佐(本院卷第13頁至第
    20頁)，堪以認定。是被告於上開時、地，故意不法侵害原
    告身體，則原告依前揭規定請求被告負損害賠償責任，洵屬
    有據。被告雖辯稱其並未毆打原告，系爭傷害為原告為誣陷
    被告所自行造成云云，然被告就此未能提出足資證明其抗辯
    內容之證據資料，要難認被告所辯為真。
  ㈡次按不法侵害他人之身體或健康者，對於被害人因此喪失或
    減少勞動能力或增加生活上之需要時，應負損害賠償責任；
    不法侵害他人之身體、健康、名譽、自由、信用、隱私、貞
    操，或不法侵害其他人格法益而情節重大者，被害人雖非財
    產上之損害，亦得請求賠償相當之金額，民法第193條第1項
    、第195條第1項前段分別定有明文。本件被告故意不法傷害
    原告身體，已如前述，則原告請求被告負損害賠償責任，於
    法並無不合。茲就原告主張之損害項目及數額，分述如下：
　⒈醫療費用部分
　  原告主張其因被告之毆打行為受傷，支出醫療費用共2,000
    元乙情，固據提出醫療費用證明二紙為證（見本院卷第41頁
    、第43頁）。然上開醫療費用證明中，其中一紙就診日期為
    110年6月25日，早於本件侵權行為發生之110年7月12日將近
    三周之久，難認與被告本件傷害行為有關。而另一紙醫療費
    用證明記載就診時間雖與本件侵權行為發生時間密接，惟其
    所載金額1,065元與原告主張支出之數額並不相符，其餘醫
    療費用之支出，並無相對應之醫療收據，原告復未舉證以實
    其說，本院自難為原告有利之認定。是原告請求醫療費用於
    1,065元範圍內應予准許，逾此範圍之請求，則屬無據。
　⒉慰撫金部分：
    按慰藉金之多寡，應斟酌雙方之身分、地位、資力與加害之
    程度及其他各種情形核定相當之數額；其金額是否相當，自
    應依實際加害情形與被害人所受之痛苦及雙方之身分、地位
    、經濟狀況等關係決定之（最高法院92年度台上字第106號
    、85年度台上字第460號判決意旨參照）。本院審酌被告僅
    因細故拉扯原告，致原告受有系爭傷害之加害情節，及原告
    所受傷勢尚屬輕微，並衡以兩造之教育程度、身分、社會地
    位，暨本院依職權調取兩造110年度稅務電子閘門財產所得
    調件明細表所示渠等財產所得狀況（另置於限閱卷）等一切
    情狀，認原告請求精神慰撫金257萬8,000萬元核屬過高，應
    以3萬元為適當。
  ⒊承上，原告得請求賠償之金額為醫療費用1,065元、慰撫金3
    萬元，共計31,065元(1,065+30,000元=31,065元)。　　
 ㈢末按給付無確定期限者，債務人於債權人得請求給付時，經其
   催告而未為給付，自受催告時起，負遲延責任。其經債權人
   起訴而送達訴狀，或依督促程序送達支付命令，或為其他相
   類之行為者，與催告有同一之效力。遲延之債務，以支付金
   錢為標的者，債權人得請求依法定利率計算之遲延利息。但
   約定利率較高者，仍從其約定利率。應付利息之債務，其利
   率未經約定，亦無法律可據者，週年利率為百分之五。民法
   第229條第2項、第233條第1項、第203條分別有明文規定。本
   件原告對被告之損害賠償請求權，為未定給付期限之金錢債
   權，依前開規定，原告自得請求被告加付自刑事附帶民事訴
   訟起訴狀繕本送達被告之翌日即110年10月26日（見本院110
   年度簡附民字第84號卷第23頁）起至清償日止，按年息5%之
   法定遲延利息。　　 ㈢
四、綜上所述，原告依侵權行為之法律關係，請求被告給付31,0
    65元，及自110年10月26日起至清償日止，按年息5%之利息
    ，為有理由，應予准許；逾此部分之請求，為無理由，應予
    駁回。又本件判決所命被告給付之金額未逾500,000元，本
    院就原告勝訴部分，應依民事訴訟法第389條第1項第5款之
    規定，依職權宣告假執行，此部分原告雖陳明願供擔保聲請
    宣告假執行，然其聲請僅係促使法院為職權之發動，爰不另
    為假執行准駁之諭知。另被告陳明願供擔保，聲請宣告免為
    假執行，經核就前開原告勝訴部分，合於法律規定，爰酌定
    相當之擔保金額宣告之。至原告敗訴部分，其假執行之聲請
    失其依據，應併予駁回。
五、本件事實已臻明確，兩造其餘之攻擊或防禦方法，及所援用
    之證據，經本院斟酌後，認為與判決基礎之事實並無影響，
    均不足以影響本裁判之結果，自無庸一一詳予論駁之必要，
    併此敘明。
六、訴訟費用負擔之依據：民事訴訟法第79條。
中　　華　　民　　國　　111 　年　　9 　　月　　27　　日
                  民事第八庭    法  官  宣玉華
以上正本係照原本作成。
如對本判決上訴，須於判決送達後20日內向本院提出上訴狀。如
委任律師提起上訴者，應一併繳納上訴審裁判費。
中　　華　　民　　國　　111 　年　　9 　　月　　27　　日
                                書記官  林怡秀